Inventaris van het archief van de Onder-prefect en Districtscommissaris van het arrondissement Dordrecht, (1803) 1811-1813 (1815)
Nationaal Archief, Den Haag
- ARCHIEF VAN DE ONDER-PREFECT VAN HET ARRONDISSEMENT DORDRECHT, (1803) 1811 - 1813 (1815), I
  - BIJZONDER
    - Bestuur, B.
      - Brief van de prefect met omschrijving van het protocol tijdens zijn bezoek aan Dordrecht, 1811; 56; 1 stuk
      - Brief van de prefect betreffende de benoeming van baron d'Alphonse tot Intendant van Binnenlandse zaken in de Hollandse departementen, 1811; 57; 1 stuk
      - Brief van de prefect betreffende de benoeming van de ridder Devillies Duterrage tot Directeur Generaal van Politie in de Hollandse departementen, 1811; 58; 1 stuk
      - Brieven van de prefect voor de betaling van de tractementen van de ambtenaren van de onderprefectuur, 1811; 59; 1 omslag
      - Brieven van de prefect betreffende het instellen van de arrondissementsraad en de vergoeding van de onkosten van dit college, 1811; 60; 4 stukken
        Zie voor het archief van de arrondissementsraad: inv. nrs. 281 - 283 en 63.
      - Brief van Hector Sonolet, 'Directeur du Musée des Arts de Carrare', waarin hij beelden en bustes van de keizer van diverse formaten te koop aanbiedt; met bijlagen, 1811; 61; 4 stukken
      - Stukken betreffende het toezenden van het 'Bulletin des Lois', aan diverse functionarissen bij gemeenten en rechtbanken, 1811 - 1813; 62; 1 omslag
      - Brief van A. van Zuylen van Nyevelt, lid van de raad van het arrondissement Dordrecht, waarin hij het archief van de raad overdraagt aan de onder-prefect; met bijlagen, 1813; 63; 1 stuk
      - Brieven van de prefect, waarin hij de onder-prefect informeert over de zorgelijke toestand in het departement in het najaar van 1813, 64; 1 omslag
    - Bevolking en vertegenwoordiging, C.
      - Stukken betreffende de 'listes civiques', lijsten van stemgerechtigden, 1811; 65; 1 omslag
      - Stukken betreffende de verdeling van gemeenten in secties ten behoeve van de lijsten van stemgerechtigden; met verzamelstaat van het aantal inwoners en stemgerechtigden per sectie, 1811; 66; 1 omslag
      - Brieven van de maires, houdende opgave van het aantal inwoners en stemgerechtigden in de gemeente, 1811; 67; 1 omslag
      - 'Registres civiques", registers van kiesgerechtigden, 1811; 68-72; 5 delen
        Op de 'Registres civiques' van Zuid-Holland (inventarisnummers 68-72) is een digitale index beschikbaar.
        - kanton Dordrecht 1, 68
        - kanton Dordrecht 2, 69
        - kanton Oud-Beijerland, 70
        - kanton Ridderkerk, 71
        - kanton Strijen, 72
      - Brieven van maires met de opgave van geschikte ruimten waar stemgerechtigden kunnen vergaderen, 1811; 73; 1 omslag
      - Staten van personen uit enkele gemeenten aan wie binnenlandse paspoorten zijn verstrekt; met bijlagen, 1811; 74; 1 omslag
      - Brieven van de maires betreffende de ontvangst van binnenlandse paspoorten, 1811 - 1812; 75; 1 omslag
      - Stukken betreffende het verhuizen van personen en de immigratie en emigratie van arbeiders, 1811 - 1812; 76; 1 omslag
      - Brieven van de prefect betreffende het uitgeven van binnenlandse paspoorten, 1811 en 1813; 77; 1 omslag
      - Stukken betreffende het uitgeven van buitenlandse paspoorten, 1811 en 1813; 78; 1 omslag
      - Stukken betreffende het uitgeven van gezegelde bladen ten behoeve van de 'etat civiI'; met verzamelstaat houdende aantallen van geboorten, huwelijken en overledenen in de gemeenten over 1812, 1811 en 1813; 79; 1 omslag
      - Brieven van de prefect betreffende het aannemen van een nieuwe familienaam, 1811 en 1813; 80; 2 stukken
      - Brieven van de maires met opgave van door de prefect gevraagde persoonsgegevens, 1811 - 1813; 81; 1 omslag
      - Bevolkingsstaten met vermelding van de spreiding van de inwoners over de gemeenten en over de diverse beroepen, 1812; 82; 1 omslag
    - Domeinen, D.
      - Staat van de beambten van het bureau van registratie en domeinen van de arrondissementen Dordrecht en Gorinchem, 1811; 83; 1 stuk
      - Stukken betreffende de verkoop en registratie van domeinen, 1811 - 1812; 84; 1 omslag
      - Processen-verbaal van domeinverkopingen, bestekken van werken voor domeinen en processen-verbaal van eedsaflegging van deurwaarders; met bijlagen, 1812 - 1813; 85-86; 1 pak en 1 omslag
        - 1812, nrs. 1 - 37, 85; 1 pak
        - 1813 jan - mei, nrs. 1 - 8, 86
      - Agenda van pacht- en verkoopcontracten van en aanbestedingen van werken voor domeinen en processen-verbaal van eedsaflegging van deurwaarders, 1812 - 1815 feb 28; 87; 1 katern
    - Gemeenten, E.
      - Bestuur, 1.
        - Reglementen van gemeentebesturen, 1803 - 1804; 88; 1 pak
        - Stukken betreffende de voordracht en benoeming van maires en adjunct-maires en het ontheffen van maires uit hun functie, 1811 - 1812; 89; 1 omslag
        - Staten van maires en gemeentesecretarissen; met bijlagen, 1811; 90; 1 omslag
        - Stukken betreffende het inrichten en voeren van de administratie van de gemeenten, 1811; 91; 1 pak
        - Brieven van de prefect betreffende het nemen van abonnementen van de gemeenten op de 'Journal du Departement', 1811; 92; 4 stukken
        - Stukken betreffende de benoeming van gemeenteraadsleden en leden van polderbesturen; met verzamelstaat, 1811 - 1812; 93; 1 omslag
      - Financiën, 2.
        - Rekeningen van de gemeenten over 1806 - 1811, 1810 - 1811; 94; 1 pak
        - Brieven van de maires betreffende nog lopende rekeningen voor 1811; met aanschrijving van de prefect, 95; 1 omslag
        - Brieven van de prefect betreffende de staten van inkomsten en uitgaven van de gemeenten, 1811; 96; 4 stukken
        - Brieven van de prefect betreffende de staat van de gemeentekassen op 1 juni 1811, 97; 4 stukken
        - Brieven van de prefect betreffende het opstellen van de gemeentebegrotingen, 1811; 98; 1 omslag
        - Gemeentebegrotingen van het jaar 1811, 99; 1 pak
        - Brieven van de maires houdende opgave van de inkomsten en uitgaven over 1810; met aanschrijvingen van de prefect, 1811; 100; 1 omslag
        - Stukken betreffende de financiële administratie van polderbesturen, 1811 - 1812; 101; 1 omslag
        - Stukken betreffende de verpachting van haardas en vuilnis, 1811 en 1813; 102; 1 omslag
        - Stukken betreffende toelichtingen en aanvullingen op de gemeentebegrotingen, 1811 - 1813; 103; 1 omslag
        - Brieven van de maires houdende de stand van de gemeentekas; met vermelding van inkomsten en uitgaven, 1812 - 1813; 104; 1 pak
        - Processen-verbaal van de maandelijkse controle van de kas van de gemeentelijke ontvanger van Dordrecht, 1812 - 1813; 105; 1 omslag
        - Staten van de controle van gemeentekassen, 1812 - 1813; 106; 1 omslag
        - Processen-verbaal, opgemaakt door de maires, inzake het niet aanwezig zijn van geldige Hollandse waardepapieren in de gemeente, 1813; 107; 1 omslag
        - Staten van betalingen door de gemeenten aan de Tresorie, 1813; 108; 1 pak
        - Register ter aantekening van de controle van de gemeentekassen; met uittreksel, 1813; 109; 1 katern en 1 stuk
        - Brieven van de maires betreffende het aanplakken van affiches van de verkoop van goederen, behorende aan de amortisatie-kas, 1813; 110; 1 omslag
        - Stukken betreffende tekorten op de gemeenterekening en de sanering daarvan, 1813; 111; 1 pak
        - Processen-verbaal van de vergaderingen van de gemeenteraden over de begroting van 1814, 1813; 112; 1 pak
    - Handel en nijverheid, F.
      - Staten van kroegen, herbergen en café's; met bijlage, 1811; 113; 1 omslag
      - Staten van wisselkantoren en de tegoeden van diverse instellingen bij de bank van Wenen; met bijlagen, 1811; 114; 1 omslag
      - Staten van diverse fabrieken en manufacturen op het gebied van de verwerking van leer, metaal en andere stoffen, 1811; 115; 1 pak
        Op alle staten is ingevuld dat er geen industrie in de gemeente aanwezig is.
      - Brieven van de maire van Culemborg houdende aankondigingen van diverse openbare verkopingen, 1811; 116; 2 stukken
      - Stukken betreffende het instellen door de maires van een 'conseil de prud'hommes', een raad voor gemeenschappelijk overleg van patroons en werklieden in gemeenten met belangrijke fabrieken of manufacturen, 1811; 117; 4 stukken
      - Stukken betreffende een overzicht van de gilden en de gilde-reglementen; met bijlagen, 1811; 118; 1 omslag
      - Staat van kranten en periodieken, die in het arrondissement gedrukt worden; met bijlagen, 1811; 119; 3 stukken
      - Brieven van de prefect betreffende de instelling van een keurkamer voor edelmetalen en inlichtingen omtrent het aantal goud- en zilversmeden, 1811; 120; 4 stukken
      - Stukken betreffende de goedkeuring voor de bouw van molens en de kosten van maalloon, 1811; 121; 1 omslag
      - Brieven van de prefect betreffende de handel in tabak en het vaststellen van de prijs daarvan, 1811; 122; 1 omslag
      - Stukken betreffende de raffinage van suikerbieten, 1811 - 1812; 123; 1 omslag
      - Stukken betreffende de fabricage en handel van textiel, 1811 - 1812; 124; 6 stukken
      - Stukken betreffende de verschillende maten en gewichten welke in gebruik zijn in de gemeenten; met verzamelstaten, 1811 - 1812; 125; 1 omslag
      - Stukken betreffende de aanstelling van een ijkmeester van zoutmaten in Dordrecht, van beëdigde wegers en meters in Alblasserdam en van een waagmeester te Lexmond door deze gemeenten, 1811 - 1812; 126; 4 stukken
      - Stukken betreffende het door de gemeenten invullen van overzichten van prijzen van diverse goederen, 1811 - 1812; 127; 1 omslag
      - Brieven van de prefect betreffende het toezicht op drukkers, lettergieters en boekverkopers, 1811 - 1812; 128; 1 omslag
      - Staten van leerlooierijen; met een aanschrijving van de prefect, 1811 en 1813; 129; 1 omslag
      - Stukken betreffende de prijs van vlees over het laatste trimester van 1810 en de eerste twee trimesters van 1811 van de gemeenten Gorinchem en Dordrecht en een staat betreffende de comsumptie van vlees in Dordrecht over 1809 - 1812, 1811 en 1813; 130; 1 omslag en 1 stuk
      - Verzamelstaat van fabrieken en manufacturen; met bijlagen, 1811 - 1813; 131; 1 omslag
      - Stukken betreffende het verkrijgen van exportvergunningen van granen, 1811 - 1813; 132; 1 omslag
      - Staten van molens in de arrondissementen Dordrecht en Gorinchem opgesteld door de controleur van de directe belastingen in de respectievelijke arrondissementen, 1812; 133; 2 stukken
    - Justitie, G.
      - Gevangenissen, 1.
        - Brieven van de maires houdende opgave van het aantal gevangenissen en gevangenen; met aanschrijvingen van de prefect, 1811; 134; 1 omslag
        - Brieven van de prefect betreffende het invullen van registers van gevangenen, 1811; 135; 1 omslag
        - Stukken betreffende de aanstelling van bewakers door de prefect en hun betaling, 1811 - 1812; 136; 1 omslag
        - Staten van kandidaten voor de functie van gevangenisarts; met bijlagen, 1811 en 1813; 137; 1 omslag
        - Stukken betreffende reparaties aan gevangenissen, 1811 en 1813; 138; 1 omslag
        - Stukken betreffende de aanbesteding van voeding en onderhoud van gevangenen, 1811 - 1813; 139; 1 omslag
        - Stukken betreffende de organisatie, de kosten en de toestand van de gevangenissen, 1811 - 1813; 140; 1 omslag
        - Staten van het aantal gevangenen en gedane onderhoudsuitgaven; met aanschrijvingen van de prefect, 1811 - 1813; 141; 1 omslag
      - Rechterlijke instanties, 2.
        - Processen-verbaal van de maires inzake de ontbinding van de schepenbanken, 1811; 142; 1 pak
        - Processen-verbaal van de beëdiging van vrederechters door de maires, 1811; 143; 1 omslag
        - Stukken betreffende de benoeming en het overlijden van rechters; met lijsten van rechters, 1811; 144; 1 omslag
        - Stukken betreffende de opdrachten van betaling van tractementen aan de griffiers en rechters, 1811; 145; 1 omslag
        - Stukken betreffende het uitgeven van zegels ten behoeve van de rechtbanken van eerste aanleg en de vredegerechten, 1811; 146; 1 omslag
        - Brieven van de prefect en de 'commissaire de guerre' met verzoeken om aanhouding van door de justitie gezochte personen, 1811; 147; 3 stukken
        - Stukken betreffende de huisvesting en inrichting van de rechtbanken, 1811 - 1812; 148; 1 omslag
        - Stukken betreffende de benoeming van notarissen en procureurs; met bijlagen, 1811 - 1812; 149; 1 omslag
        - Stukken betreffende het betalen van onkostenvergoedingen voor de rechtbank van eerste aanleg, 1811 en 1813; 150; 1 omslag
        - Stukken betreffende de benoemingen van notabelen tot lid van de rechtbank van koophandel, 1811 - 1813; 151; 1 omslag
        - Stukken betreffende de indeling van de rechtsgebieden van de vrederechters en de rechtbanken van eerste aanleg; met verzamelstaat van het aantal inwoners per gemeente, 1811 - 1813; 152; 1 omslag
        - Staat van door de rechtbanken van enkele politie in het arrondissement uitgesproken veroordelingen, 1813; 153; 1 stuk
    - Kerkelijke zaken, H.
      - Stukken betreffende het bestuur en de goedkeuring van het financieel beheer van kerkelijke goederen, 1811; 154; 1 omslag
      - Stukken betreffende de aanstelling en betaling van predikanten door kerkelijke gemeenten en een verzoek om inlichtingen van de prefect over de voorgangers van de diverse kerken, 1811 - 1813; 155; 1 omslag
    - Landbouw en visserij, I.
      - Staten van produktie en consumptie van graan in de gemeenten, over het jaar 1811, 156; 1 pak
      - Staat van de teelt van hennep en vlas in het arrondissement; met bijlagen, 1811; 157; 1 omslag
      - Brieven van de prefect met aanmaningen om inlichtingen te geven over de opbrengst van de oogst van 1811, 158; 1 omslag
      - Brieven van de prefect met verzoeken om inlichtingen te geven over schapen, koolzaad en wede en over graan- en meelpakhuizen, 1811; 159; 1 omslag
      - Brieven van de prefect met verzoeken om inlichtingen over dierenartsen, de toelating tot de opleiding voor dierenartsen; met een verzamelstaat van dierenartsen in het arrondissement, 1811; 160; 1 omslag
      - Stukken betreffende knevelarij bij vissers en gunning van visrecht op de Merwede bij Gorinchem, 1811; 161; 1 omslag
      - Reglement voor het toezicht over de vissers op de Noordzee kusten van Holland, 1811; 162; 1 stuk
      - Brief van de prefect met het verzoek om een overzicht te maken van de vissersschepen in het arrondissement; met bijlage, 1811; 163; 2 stukken
      - Stukken betreffende het beheer van bos en het kappen van iepebomen in enkele gemeenten, 1811; 164; 1 omslag
      - Brieven van de prefect betreffende het toezicht op de jacht en een beschikking om een eendenkooi te mogen oprichten, 1811; 165; 1 omslag
      - Stukken betreffende de teelt van beetwortelen; met bijlagen, 1811 - 1813; 166; 1 omslag
      - Staten van landbouwgronden in de gemeenten, die geschikt zijn voor het verbouwen van paardenvoer, 1812; 167; 1 omslag
      - Staten van aantallen trek-, koets- en rijpaarden, 1812; 168; 1 omslag
      - Brieven van maires met opgave van de oppervlakten bouwland, 1812; 169; 1 omslag
      - Brieven van maires met opgave van de oppervlakte bouwland, dat ingezaaid is met beetwortelen, 1812; 170; 1 omslag
      - Brieven van de maire van IJsselmonde betreffende de aangifte van een dodelijke ziekte onder de paarden van boer Jan Piek, 1812; 171; 2 stukken
      - Staten van oppervlakten van ingezaaide gewassen in de gemeenten, 1813; 172; 1 omslag
    - Maatschappelijke zorg, J.
      - Rekest van de gebroeders Rijsdijk uit Sandelingen-ambacht om een collecte te mogen houden ter vergoeding van de schade wegens het afbranden van hun huis, 1811; 173; 1 omslag
      - Brieven van de maires van Culemborg en Hoogblokland betreffende de aanstelling van een armmeester, 1811; 174; 2 stukken
      - Staten van zieken-, armen- en weeshuizen in Culemborg en Gorinchem; met aanschrijvingen van de prefect, 1811; 175; 1 omslag
      - Stukken betreffende fraude door twee leden van het armenbestuur van de gemeente Mijnsheerenland, 1811; 176; 3 stukken
      - Staten van het aantal bewoners van liefdadigheidsinstellingen, zoals kinder-, wezen en bejaardentehuizen; met opgave van inkomsten en uitgaven, 1811; 177; 1 omslag
      - Brieven van de prefect houdende verzoeken om inlichtingen over in tehuizen opgenomen kinderen, 1811; 178; 1 omslag
      - Stukken betreffende de uitkering door gemeenten van geld aan armen, 1811; 179; 1 omslag
      - Stukken betreffende het uithuwelijken van deugdzame meisjes aan ex-militairen in een aantal grote gemeenten, ter gelegenheid van de verjaardag van de kroning van de keizer, 1811; 180; 1 omslag
      - Stukken betreffende de aanstelling van bestuursleden van liefdadigheidsinstellingen, 1811 - 1812; 181; 1 omslag
      - Stukken betreffende de financiële administratie van de gemeentelijke armenkas in een aantal gemeenten, 1811 - 1812; 182; 1 omslag
      - Stukken betreffende de financiële administratie van gast- en weeshuizen in een aantal gemeenten, 1811 - 1812; 183; 1 omslag
      - Brieven van maires houdende de opgave van de opbrengst van land, dat in eigendom van vicarieën is; met bijlagen, 1811 - 1813; 184; 1 omslag
      - Brieven van de maires met opgave van de oppervlakte, beplant met hakhout, in bezit van het armbestuur, en de opbrengst daarvan, 1812; 185; 1 omslag
    - Militaire zaken, K.
      - Conscriptie en remplacering, 1.
        - Stukken betreffende de procedure van de loting van dienstplichtigen, het invullen van de lotingslijsten en verzoeken om uitleg van de lotingsreglementen, 1811 - 1813; 186; 1 omslag
        - Alfabetische staten van dienstplichtigen van de lichting 1808, 1811; 187; 1 pak
        - Staat van lotelingen van de lichting 1808 die in aanmerking komen voor schadevergoeding in verband met afkeuring, 1811; 188; 1 stuk
        - Staten van lotelingen van lichting 1808 met vermelding van hun militaire status op dat moment, 1811; 189; 1 omslag
        - Alfabetische staten van dienstplichtigen van de lichting 1808 en 1809; klad, z.j; 190; 1 omslag
        - Staten van dienstplichtigen van de lichting 1810; klad, z.j; 191; 3 stukken
        - Alfabetische staten van dienstplichtigen van de lichting 1810; klad, z.j; 192; 1 omslag
        - Staten van dienstplichtigen van de lichting 1810 bij loting van januari en februari 1812, 193; 1 omslag
        - Staat van dienstplichtigen, die eerst in lichting 1810 waren ingedeeld maar op grond van hun leeftijd nu in lichting 1811 zijn ingedeeld, z.j; 194; 1 stuk
        - Staten van dienstplichtigen die op grond van hun leeftijd waren ingedeeld bij een eerdere lichting maar nu in lichting 1811 zijn ingedeeld, 1812; 195; 4 katernen
        - "Liste du tirage des conscrits", alfabetische staten van voor de dienstplicht ingelote mannen van de lichtingen 1808 - 1811, 1811 - 1812; 196-199; 4 pakken
          - Lichting 1808, 1811, 196
          - Lichting 1809, 1811, 197
          - Lichting 1810, 1812, 198
          - Lichting 1811, 1812, 199
        - Stukken betreffende de plaatsvervanging van dienstplichtigen, 1811 - 1813; 200; 1 omslag
        - Akten van plaatsvervanging van lotelingen voor de lichtingen 1808 - 1813, 1811 - 1813; 201-206; 6 omslagen
          - Lichting 1808, 1811, 201
          - Lichting 1809, 1811, 202
          - Lichting 1810, 1812, 203
          - Lichting 1811, 1812, 204
          - Lichting 1812, 1813, 205
          - Lichting 1813, 1813, 206
        - Staten van geregistreerde akten, waarin de vervanging van lotelingen voor de lichting 1808 - 1813 door plaatsvervangers wordt bevestigd door de recruteringsraad; met bijlagen, 1811 - 1813; 207; 6 stukken
        - Stukken betreffende niet tijdig opgekomen dienstplichtigen, 1811 - 1813; 208; 1 omslag
        - Stukken betreffende individuele dienstplichtigen, 1811 - 1813; 209; 1 omslag
        - Stukken betreffende vrijwillige aanmelding van soldaten, 1811 - 1812; 210; 1 omslag
        - Stukken betreffende de vrijstelling van dienstplichtige theologiestudenten, 1811 - 1813; 211; 5 stukken
      - Desertie en dienstweigering, 2.
        - Stukken betreffende de opsporing van deserteurs en de behandeling van dienstweigeraars, 1811 en 1813; 212; 1 omslag
      - Huisvesting, onderhoud en vervoer, 3.
        - Stukken betreffende de prijs en betaling van voedsel voor het leger, 1811; 213; 1 omslag
        - Brieven van de prefect en de 'commissaire de guerre' met verzoek om inlichtingen over de verkoop en produktie van buskruit, 1811; 214; 2 stukken
        - Stukken betreffende de vrije doortocht van militaire troepen langs tollen en verzoeken om inlichtingen door de 'commissaire de guerre' over militaire routes, 1811; 215; 1 omslag
        - Brief van de "commissaire de guerre" over het uitvoeren van het decreet van 16 mei 1810, betreffende op de vergoeding en verzorging van soldaten; met een gedrukte instructie, 1811; 216; 1 stuk en 1 katern
        - Stukken betreffende gemeentelijke bijdragen ten behoeve van de reserve compagnie, 1811; 217; 1 omslag
        - Stukken betreffende de vergoeding van door de gemeenten aan de keizer aangeboden paarden en ruiters, 1811 - 1813; 218; 1 omslag
        - Staten van prijzen van aan de Marine geleverde goederen, per maand opgemaakt door de maire van Dordrecht, over de periode 1811 maart 1813 september, 1811 - 1813; 219; 1 pak
        - Stukken betreffende de huisvesting en kleding van het leger, 1811 - 1813; 220; 1 omslag
      - 'Inscription maritime', 4.
        - Stukken betreffende de procedure van de loting van dienstplichtige zeevarenden en verzoeken om de lotingslijsten in te vullen conform de reglementen, 1811; 221; 1 omslag
        - Stukken betreffende het opsturen van de staten van ingelote varensgezellen door de maires; met mededelingen over de uitzonderingen hierop, 1811 - 1812; 222; 1 omslag
        - Staten van varensgezellen van 24 tot 49 jaar, die zijn ingeloot voor de maritieme conscriptie; met bijlagen, 1811; 223; 1 pak
      - Korpsen, 5.
        - "Garde imperiale", a.
          - Stukken betreffende het werven van kinderen uit armen- en weeshuizen voor het korps pupillen van de "Garde imperiale", 1811; 224; 1 omslag
          - Brieven van de maires houdende opgave van het aantal in armenhuizen wonende jongens van 15 tot 20 jaar, die worden opgeroepen voor het korps pupillen van de "Garde imperialë; met aanschrijvingen van de prefect, 1811; 225; 1 omslag
          - Lijsten van jongens van 15 tot 20 jaar, die door het armenbestuur verzorgd worden en voor het korps pupillen van de "Garde imperiale" worden opgeroepen, 1811; 226; 1 pak
        - "Garde d'honneur", b.
          - Brieven van de maires met opgave van voor de regimenten van de "Garde d'honneur: geschikte personen; met bijlagen, 1813; 227; 1 pak
        - "Garde nationale", c.
          - Staten van opgeroepenen van de lichtingen 1808 - 1810 voor de Nationale garde, 1812; 228; 1 omslag
          - Staten van mannen van 20 tot 60 jaar, die krachtens decreet van 5 april 1813 in de Nationale garde kunnen dienen, 229-230; 2 pakken
            - Gemeenten A - D, 229
            - Gemeenten E - Z, 230
          - Registers van signalementen van dienstplichtigen en hun vervangers voor de Nationale garde; met alfabetische index, 1813; 231; 3 delen
          - Alfabetische lijst van mannen die op 25 mei om 6 uur moeten terugkeren voor de vorming van de 21e compagnie van de Nationale garde, z.j; 232; 2 katernen
          - Brief van Beelaerts, chef van het 6e cohort van de Nationale garde, met opgave van amateurs, die als musici in de Nationale garde zijn aangenomen, 1813; 233; 1 stuk
      - Overige militaire zaken, 6.
        - Brieven van de prefect met informatie over twee militaire scholen te St. Cyr en St. Germain; met bijlagen, 1811; 234; 1 omslag